# 关于验资和验资复核

提问人：xiazier 时间：2012-10-29 11:00:07
版主，您好！向您请教几个问题： 1 、请问验资和验资复核是不是中国特有的现象？查阅相关文献并没有找到外文资料~~~capital verification和asset revaluation 是不是类似，中国的capital verification包含asset revaluation ？还是国外所说的asset revaluation就是中国的验资呢？ 2 、现有法规对IPO审计中验资复核的程序有何规定？验资复核是执行和验资类似的程序，还是由CPA选择性执行一定的程序？

回答人：chenyiwei
1 、验资可能并不是中国大陆特有的，据说台湾也有，但没有见到除了中国以外的其他国家和港澳地区有此规定。 2 、验资与asset revaluation完全不同。前者是法定的由CPA对被审验单位注册资本的实收情况或注册资本及实收资本的变更情况进行审验，并出具验资报告的行为；后者基本上是为了会计准则中确认和计量的需要定期对固定资产、无形资产等进行重估价。 3 、验资复核理论上应该是对原先执行验资业务的非证券资格所所执行的验资程序和取证情况是否符合验资准则的复核。如果无法查阅当初的验资底稿的，也可重新对当初的出资和变更情况取证，以核实是否符合相关规定。

提问人：xiazier 时间：2012-10-31 10:46:35
回复 chenyiwei 的帖子
版主，还要追加两个问题： 1 、验资复核报告是否有固定的格式，还是每个事务所有不同的格式？ 2 、IPO审计中的验资复核报告最后是不是作为申请材料的一部分递交给证监会发行审核机构，也就是说验资复核报告的使用者是证监会相关机构呢？O(∩_∩)O谢谢啦，对这块不太了解啊，感觉现在验资复核的介绍和规定都很少~~~~

回答人：chenyiwei
1 、从注协层面看，验资复核报告没有全行业统一模板，但你所在的事务所应会有模板或者参考示例； 2 、验资复核报告仅供证监会审核IPO申请使用，与工商无关。